---
title: "Rapport_Projet"
author: "Armel SOUBEIGA"
date: "Sunday, December 6, 2017"
output: pdf_document
---


# Construction du package

## Description

**popsize**

Elle est construite à partir d'une fonction appellée *estimation*. Cette fonction conient des bout de code S3 et des données de type *.RData* compilé avec. Ces données seront utilisées dans la fonction du package et dans le *shiny* lorsqu'on appellera la library.




```{r}
#' @title Estimation de la taille de population
#' @description Prend en parametres des coordonnées géographique et retour la taille de population à ce lieudit
#' @return la taille de population
#' @param Y0
#' @param X0
#' @export
#'
#'
estimation <- function(X0,Y0)
{
  
  data(MyData)
  pop <- base[,17]
  #matrice de distance
  cords<-base[c("POINT_X","POINT_Y")]
  S0<-c(X0,Y0)
  cords<-as.matrix(rbind(S0,cords))
  dist <- as.matrix(dist(cords)) 
  
  #Fonction S3
  MatrixCor<- function(x,pa,ep, maybe = "some", other = "arguments", ...) {
    UseMethod("MatrixCor")
  }
  
  MatrixCor.matrix<-function(x,pa,ep)
  {
    po=mean(x)

    for( i in 1:length(x)){
      
      dist1 <- x
      
      if(dist1[i]==0){
        dist1[i]=0
      }
      
      else if(dist1[i] > 0 & dist1[i] <= po){
        dist1[i]= ep+(pa-ep)*(1.5*(dist1[i]/po)-0.5*(dist1[i]/po)^3)
      }
      
      else if(dist1[i]> po){}
      dist1[i]=pa
    }
    return(dist1)
  }
  pa=4593.973
  ep=2267.514 
  #covariance
  dist2=MatrixCor(dist,pa,ep)
  for( i in 1:length(dist2))
    dist2[i]<- (pa-dist2[i]) 
  
  #calcul des coeficient (K*coef=k0)
  #K
  K1<- dist2[-1,-1]
  K2<- cbind(K1,1)
  v1<-rep(1,length(K1[,1]))
  v2<-c(v1,0)
  K<-rbind(K2,v2)
  
  #k0
  kk<-dist2[1,]
  k0<-c(kk[-1],1)
  
  #coef
  coef<-k0%*%solve(K)
  coefs<-coef[-length(coef)]
  Z0<-sum(coefs%*%pop)
  
  #resultat
  return(Z0)
}
```

## Exemple

Il faut dispose de coordonnées géographique en utm de la zone d'étude

```{r}
library("xtable")
library("gstat")
library("rgdal")
library("sp")
library("maptools")
library('Rcpp')  
library("popsize")
data(MyData)
Base <- base
head(Base)
```

```{r}
estimation(362889.041656,1238600.13535)
```

# shiny

Dans le server du shiny on retrouve quelques petite fonction simple et d'autre faite avec du *RCPP*

## Cartographie

```{r}
 comune<-readShapePoly("C:\\Users\\Armel soubeiga\\Desktop\\Mes COURS\\SSD_UGA\\M1\\R\\ProjetR_Armel\\Shinypopsize\\data\\Adm\\Bf_dept.shp")
  par(mar=c(0, 0, 0, 0))
  plot(comune[comune$NOMDEP=="BOBO-DIOULASSO",],col="gray")
  points(362889.041656,1238600.13535,col="red",pch=20, cex=1)
```

## Statistique

```{r}
as.matrix(summary(Base$pop))
```

```{r}
  par(mfrow=c(1,2))
  hist(Base$pop,col="yellow",main="Histogramme",xlab="Densités",ylab="Frenquences")
  hist(Base$pop,breaks=seq(0,400, by=1),main="Histogramme individuellement",xlab="Densités",ylab="Frenquences")
```


```{r}
  boxplot(Base$pop,main="Boite à Moustache des densités",col="orange",ylab="Densit?")
```

```{r}
qqnorm(Base$pop,pch="+",col="blue",main="le Qqplot de la densité",xlab="densité théorique",ylab="densité observées")
  qqline(Base$pop,col="red")
```

```{r}
 coordinates(Base)= ~POINT_X+POINT_Y
  vgm<-variogram(Base$pop~1, Base, cloud=TRUE)
  pp<-plot(vgm,col="blue",main="Nuéé Variographique omnidirectionnelle",id=TRUE)
  abline(h=mean(vgm$gamma), col="red",lwd=2, lty=2)
  vgmreg <- lm(vgm$gamma~vgm$dist)
  abline(vgmreg, col=3, lwd=2)  
```

```{r}
  bubble(Base,"pop",main="Dispersion des Lieudits en fonction de la densité")
```

```{r}
  pop.vgm<- gstat::variogram(pop~ 1 , Base, cutoff=10000)
  pop.fit<-gstat::fit.variogram(pop.vgm,vgm("Sph"))
  plot(pop.vgm , pop.fit, main= "Variogramme estimé par un modéle spherique")
```


cppFunction('double sigmapop(NumericVector x) {
  double sigma = sd(x);
            return sigma;
}')

## Mean
cppFunction('double meanpop(NumericVector x) {
            int n = x.size();
            double total = 0;
            
            for(int i = 0; i < n; ++i) {
            total += x[i];
            }
            return total / n;
            }')

## Test normalité
  mm <- meanpop(Base$pop)
  sd <- sigmapop(Base$pop)
  ks.test(Base$pop,"pnorm",mm,sd)



```{r}
plot(Base$pop,type="p",
       main=paste("NUage de point"))
  abline(h=0,col="blue",lty=2)
  grid()
```



